臺灣臺北地方法院刑事判決
111年度審交易字第437號
公  訴  人  臺灣臺北地方檢察署檢察官
被      告  蕭日碧


            張木森


上列被告因過失傷害案件，經檢察官提起公訴（111年度調偵字
第418號），本院判決如下：
    主  文
本件公訴不受理。
    理  由
一、公訴意旨詳如附件起訴書所載。
二、按告訴乃論之罪，告訴人於第一審辯論終結前得撤回其告訴
　　，又告訴經撤回者，應諭知不受理之判決，且得不經言詞辯
    論為之，刑事訴訟法第238條第1項、第303條第3款、第307
    條分別定有明文。
三、查本件告訴人黃崑瑜告訴被告蕭日碧、張木森過失傷害案件
　　，檢察官認被告蕭日碧、張木森係涉犯刑法第284條前段之
    過失傷害罪嫌，依刑法第287條前段之規定，須告訴乃論。
    茲告訴人具狀撤回告訴，此有刑事撤回告訴狀各1紙在卷可
    憑(見本院卷第53頁、第55頁)，依照前開說明，本件爰不經
    言詞辯論，逕為諭知不受理之判決。
四、據上論斷，應依刑事訴訟法第303條第3款、第307條，判決
    如主文。
中　　華　　民　　國   111    年    8     月    15    日
                  刑事第二十二庭  法  官  廖棣儀
上正本證明與原本無異。 
如不服本判決應於收受送達後20日內向本院提出上訴書狀，並應
敘述具體理由；其未敘述上訴理由者，應於上訴期間屆滿後20日
內向本院補提理由書（均須按他造當事人之人數附繕本）「切勿
逕送上級法院」。告訴人或被害人如對於本判決不服者，應具備
理由請求檢察官上訴，其上訴期間之計算係以檢察官收受判決正
本之日期為準。 因疫情而遲誤不變期間，得向法院聲請回復原
狀。
                                  書記官  陽雅涵
中　　華　　民　　國　　111 　年　　8 　　月　　15　　日
附件
臺灣臺北地方檢察署檢察官起訴書
                                    111年度調偵字第418號
　　被　　　告　蕭日碧　男　56歲（民國00年0月00日生）
　　　　　　　　　　　　住○○市○○區○○路000巷00號5樓
　　　　　　　　　　　　國民身分證統一編號：Z000000000號
　　　　　　　　張木森　男　68歲（民國00年0月00日生）
　　　　　　　　　　　　住○○市○○區○○路0000○0號1樓
　　　　　　　　　　　　　之4
　　　　　　　　　　　　國民身分證統一編號：Z000000000號
上列被告因過失傷害案件，已經偵查終結，認應該提起公訴，茲
將犯罪事實及證據並所犯法條分敘如下：
　　　　犯罪事實
一、張木森於民國111年9月22日上午7時30分許，明知不得在設
    有禁止臨時停車標誌、標線處所臨時停車，仍駕駛車牌號碼
    0000-00號自用小客車，停放於臺北市信義區虎林街120巷與
    臺北市信義區忠孝東路5段423巷口，適蕭日碧駕駛車牌號碼
    000-0000號營業小客車，於110年9月22日上午8時21分許，
    沿臺北市信義區虎林街120巷由西往東直行，至臺北市信義
    區虎林街120巷與忠孝東路5段423巷口時，明知行至無號誌
    或號誌故障而無交通指揮人員指揮之交岔路口，支線道車應
    暫停讓幹線道車先行，且於上開交岔路口，臺北市信義區虎
    林街120巷行向處設有「停」標線，用以指示車輛至此應停
    車再開，詎仍疏未注意應於該交岔路口前停車再開，並禮讓
    幹道車先行，適黃崑瑜騎乘車牌號碼000-000號普通重型機
    車行經上開路口，因遭張木森所違規臨時停放而尚未移置之
    車牌號碼0000-00號自用小客車阻擋視線，且蕭日碧亦未禮
    讓行駛幹道之黃崑瑜先行逕自通過上開交岔路口，因而與黃
    崑瑜騎乘之車牌號碼000-000號普通重型機車發生擦撞，致
    黃崑瑜受有左側前臂擦傷、腹壁挫傷及左側足部挫傷等傷害
    。
二、案經黃崑瑜訴由臺北市政府警察局信義分局報告偵辦。
　　　　證據並所犯法條
一、證據清單暨待證事實
編號 證據名稱 待證事實  1 被告蕭日碧於警詢及偵查中之供述 被告蕭日碧於上揭時、地與告訴人發生車禍事故之事實。  2 被告張木森於警詢及偵查中之供述 被告張木森於111年9月22日上午7時30分許，駕駛車牌號碼0000-00號自小客車停放於臺北市信義區虎林街120巷與臺北市信義區忠孝東路5段423巷口，至肇事時尚未移去之事實。  3 證人即告訴人黃崑瑜於警詢及偵查中之證述 被告蕭日碧於上揭時、地，因犯罪事實所載疏失，與告訴人發生車禍事故，被告張木森違規停放車輛，共同致告訴人受有前開傷害之事實。  4 臺北市立聯合醫院忠孝院區醫院診斷證明書1份 告訴人受有犯罪事實欄所載傷害之事實  5 臺北市政府警察局信義分局道路交通事故調查報告表㈠㈡、道路交通事故現場圖各1份、道路交通事故談話紀錄表2紙、現場及車損照片14張 被告蕭日碧、張木森於上揭時、地，因犯罪事實欄所載疏失，與告訴人發生車禍之事實  6 臺北市政府警察局道路交通事故初步分析研判表、臺北市交通事件裁決所111年5月18日北市裁鑑字第1113054065號函所附之車輛行車事故鑑定意見書 被告蕭日碧、張木森於上揭時、地，因犯罪事實欄所載疏失，與告訴人發生車禍之事實 
二、按刑法上之過失犯，必須危害之發生與行為人之欠缺注意，
    具有相當因果關係始能成立。所謂相當因果關係，係指依經
    驗法則，綜合行為當時所存在之一切事實，為客觀之事後審
    查，以所生之結果觀察，認為確因某項因素而引起，又從因
    素觀察，認為足以發生此項結果，即可成立。並道路交通安
    全規則有關停車之規定，除明示不得停車之處所外，停車或
    臨時停車應以無「顯有妨礙」其他人、車通行為原則。至所
    謂「顯有妨礙」，應綜合停車當時之客觀情狀，例如各該道
    路現場具體情形，車輛種類、車體大小、停放方式及地點、
    時間等，觀察是否顯有妨礙其他人、車通行之情形，非僅考
    量行為人停車後剩餘路寬是否過窄，倘行為人將車輛停放於
    視線不清之處，又未提供足夠警示，亦屬在顯有妨礙其他人
    、車通行處所停車。(最高法院111年度台上字第16號刑事判
    決意旨參照)並依現場照片所示，車牌號碼0000-00號自用小
    客車停放位置，非但位於道路轉角處所，甚且車頭超過道路
    邊線，而本件車禍發生時間於上午上班時間，車流量相較平
    時更盛，於禁止臨時停車路段停車更易造成車禍發生，並依
    停車格位與禁停標線之劃設原則所附主要幹道路邊禁停紅線
    放寬為禁停黃線評估原則一覽表，設置禁止臨時廳車路路段
    係考量道路幾何條件、道路服務水準、高停車需求土地使用
    考量後決定，則究違反上開道路標線停放車輛，自足影響行
    車動線與安全，如無設置足夠警示標誌，自有妨害他人通行
    之危險而涉有過失，是核被告蕭日碧、張木森所為，均係犯
    刑法第284條前段過失傷害罪嫌。
三、依刑事訴訟法第251條第1項提起公訴。
　  此　致
臺灣臺北地方法院
中　　華　　民　　國　 111　　年　　5 　　月　　23　　日
　　　　　　　　　　　　      檢  察  官　葉 耀 群
本件正本證明與原本無異
中　　華　　民　　國　 111　　年　　6 　　月　   6　　日
                              書  記  官  林 裕 騰
附錄本案所犯法條全文
中華民國刑法第284條
因過失傷害人者，處 1 年以下有期徒刑、拘役或 10 萬元以下
罰金；致重傷者，處 3 年以下有期徒刑、拘役或 30 萬元以下
罰金。